臺灣臺南地方法院刑事判決
111年度金簡字第69號
公  訴  人  臺灣臺南地方檢察署檢察官
被      告  李政澔



選任辯護人  熊家興律師
            李國禎律師
上列被告因洗錢防制法等案件，經檢察官提起公訴（109年度偵
字第18171號），嗣被告自白犯罪，經本院合議庭裁定由受命法
官改依簡易判決處刑如下：
    主  文
乙○○幫助犯洗錢防制法第十四條第一項之洗錢罪，累犯，處有期
徒刑肆月，併科罰金新臺幣壹萬元，罰金如易服勞役，以新臺幣
壹仟元折算壹日。
    事實及理由
一、本件被告之犯罪事實、證據，均與檢察官起訴書之記載相同
    ，茲引用之（如附件），惟證據部分補充「被告於準備程序
    之自白」，事實部分將附件附表更正如附表一所示。
二、論罪科刑：
㈠、查被告將帳戶提供給該姓名年籍不詳之人，本身並未直接參
    與該人與所屬擄鴿恐嚇取財集團恐嚇被害人及洗錢等犯行，
    亦無為自己犯罪之意，應係幫助犯。核被告所為，係犯刑法
    第30條第1 項前段、346條第1項之幫助恐嚇取財罪，及刑法
    第30條第1 項前段、洗錢防制法第14條第1 項之幫助犯一般
    洗錢罪。被告以1個交付前述帳戶資料之行為，使犯罪集團
    得以向附表一所示被害人恐嚇取財及洗錢，為一行為觸犯數
    罪名之想像競合犯，應依刑法第55條之規定，從一重之幫助
    洗錢罪處斷。
㈡、被告前因違反毒品危害防制條例案件，經臺灣桃園地方法院
    於民國107年12月24日判決處有期徒刑3月確定，於108年4月
    9日有期徒刑易科罰金執行完畢，有臺灣高等法院被告前案
    紀錄表可稽。其於受有期徒刑完畢後5年內，故意再犯本件
    有期徒刑以上之罪，為累犯。至司法院釋字第775 號解釋，
    依解釋文及理由之意旨，係指構成累犯者，不分情節，一律
    加重最低本刑，於不符合刑法第59條所定要件之情形下，致
    生行為人所受之刑罰超過其所應負擔罪責之個案，不符罪刑
    相當原則、比例原則。於此範圍內，在修正前，為避免發生
    上述罪刑不相當之情形，法院就該個案應裁量是否加重最低
    本刑；依此，該解釋係指個案應量處最低法定刑、又無法適
    用刑法第59條在內減輕規定之情形，法院應依此解釋意旨裁
    量不予加重最低本刑。本件依被告累犯及犯罪情節，並無上
    開情事，自難認就累犯加重其最低本刑有不符上開解釋意旨
    之情（參見108年度臺上字第338、976、1491號判決要旨）
    ，是故本件仍應依刑法第47條第1項累犯規定，加重其刑。
㈢、被告幫助犯洗錢防制法第14條第1項之洗錢罪，且於審理中自
    白犯罪，應依同法第16條第2項規定減輕其刑；又被告以幫
    助他人犯罪之意思而參與犯罪構成要件以外之行為，為一般
    洗錢罪之幫助犯，爰依刑法第30條第2項之規定，按正犯之
    刑度減輕其刑，並依法遞減之。併與前開㈡部分先加後遞減
    之。
㈣、茲審酌被告交付帳戶之資料助益他人恐嚇取財並掩飾、隱匿
    犯罪所得之去向及所在，影響社會金融交易秩序及助長犯罪
    活動之發生，並因此增加各被害人事後向幕後集團成員追償
    及刑事犯罪偵查之困難，殊為不該；惟念被告坦承犯行，非
    無悔意，且本案尚無證據足認被告曾參與恐嚇之施行或提領
    、分受贓款，僅係單純提供帳戶資料供他人使用，兼衡被害
    人所受之損害情形，被告未能與其和解、賠償損失，暨被告
    自陳學歷、智識程度、家庭生活狀況等一切情狀，量處如主
    文所示之刑，並就所處罰金刑部分諭知易服勞役之折算標準
    ，以示懲儆。至附件附表編號33轉帳時間欄「108年7月22日
    13時5分許」實為「108年7月24日13時32分許」，有同案被
    告伍恩廷上開台南水交社郵局帳戶交易明細可佐（偵16398-
    2卷第209頁），故附件附表編號33之告訴人壬○○匯款時間「
    108年7月24日13時32分許」既在伍恩廷匯款時間（伍恩廷於
    108年7月22日15時54分許將台南水交社郵局帳戶中之27,000
    元轉帳至乙○○永康大灣郵局帳戶）之後，堪認此部分有關告
    訴人壬○○遭恐嚇取財部分應與被告無關，而此部分如成立犯
    罪，則與上開幫助恐嚇取財罪間具有想像競合犯關係，爰不
    另為無罪之諭知，併此敘明。。
㈤、被告提供上開帳戶尚未取得報酬，並無犯罪所得。另被告僅
    構成幫助洗錢罪，未實際參與移轉、變更、掩飾或隱匿特定
    犯罪所得之財物之正犯行為，亦不曾收受、取得、持有、使
    用該等財物或財產上利益，自無由依洗錢防制法第18條第1
    項前段規定諭知沒收，併予說明。
三、依刑事訴訟法第449條第2項、第3項、第454條第2項，洗錢
    防制法第14條第1 項、第16條第2 項，刑法第11條、第30條
    、第346 條第1 項、第47條第1項、第55條、第42條第3 項
    ，刑法施行法第1 條之1 ，判決如主文。　　
中　　華　　民　　國　　111 　年　　3 　　月　　31　　日
　　　　　　　　　刑事第八庭    法　官　郭瓊徽
以上正本證明與原本無異。
如不服本判決應於收受判決後20日內向本院提出上訴書狀（應附
繕本）。
                                書記官  王珮君
中　　華　　民　　國　　111 　年　　3 　　月　　31　　日

附錄
中華民國刑法第346條
意圖為自己或第三人不法之所有，以恐嚇使人將本人或第三人之
物交付者，處6月以上5年以下有期徒刑，得併科3萬元以下罰金
。
以前項方法得財產上不法之利益或使第三人得之者，亦同。
前二項之未遂犯罰之。
洗錢防制法第14條
有第二條各款所列洗錢行為者，處7年以下有期徒刑，併科新臺
幣5百萬元以下罰金。
前項之未遂犯罰之。
前二項情形，不得科以超過其特定犯罪所定最重本刑之刑。

　附表一：　
編號 告訴人或被害人 恐嚇時間 轉帳時間 轉出帳號 轉帳金額（新臺幣元） 1 被害人卯○○ 108年7月21日11時35分許 108年7月21日12時57分許 中華郵政中和南勢角郵局帳號00000000000000號 13,010 2 告訴人午○○ 108年7月22日11時許 108年7月22日12時34分許 中華郵政新店碧潭郵局帳號00000000000000號 15,010 3 被害人庚○○ 108年7月21日12時許 108年7月21日12時24分許 中華郵政員山郵局帳號00000000000000號 13,020 4 被害人酉○ 108年7月21日12時許 108年7月21日12時29分許 台新銀行帳號00000000000000號 15,010 5 告訴人丙○○ 108年7月2日12時許 108年7月2日13時57分許 台新銀行帳號00000000000000號 10,020 6 告訴人玄○○ 108年7月21日11時許 108年7月21日12時47分許 永豐銀行帳號00000000000000號 25,010 7 被害人Ｃ○○ 108年7月20日12時許 108年7月20日14時38分許 台北富邦銀行帳號000000000000號 6,010 8 被害人辰○○ 108年7月15日10時許 108年7月15日12時59分許 新北市淡水信用合作社帳號00000000000000號 7,000 9 告訴人辛○○ 108年7月2日14時許 108年7月2日14時33分許 中華郵政八里郵局帳號00000000000000號 15,015 10 被害人丑○○ 108年7月21日10時許 108年7月21日12時13分許 中華郵政台北安和郵局帳號00000000000000號 20,010 11 被害人Ｅ○○ 108年6月25日14時許 108年6月25日15時1分許 新北市○○區○○○號00000000000000號 6,010 12 告訴人地○○ 108年7月21日11時許 108年7月21日12時25分許 中華郵政桃園成功路郵局帳號00000000000000號 8,010 13 告訴人天○○ 108年7月19日11時許 108年7月19日12時43分許 玉山銀行帳號0000000000000號 6,010 14 被害人宇○○ 108年7月2日12時許 108年7月2日13時21分許 玉山銀行帳號0000000000000號 14,010 15 被害人申○○ 108年6月28日10時許 108年6月28日11時4分許 安泰銀行帳號00000000000000號 6,050 16 被害人Ｄ○○ 108年7月15日中午某時許 108年7月15日11時17分許 合作金庫銀行帳號0000000000000號 16,065 17 被害人戊○○ 108年7月2日14時16分前某時許 108年7月2日14時16分許 泰山區農會帳號00000000000000號 15,020 18 被害人亥○○ 108年7月21日12時許 108年7月21日12時40分許 土地銀行帳號000000000000號 13,030 19 被害人陳玠酲 108年7月2日12時許 108年7月2日13時40分許 中華郵政五股登林路郵局帳號00000000000000號 29,995 20 被害人Ｂ○○ 108年6月25日12時許 108年6月25日14時40分許 玉山銀行帳號0000000000000號 12,010 21 被害人甲○○ 108年7月20日11時許 108年7月20日12時41分許 華南銀行帳號000000000000號 6,020 22 告訴人寅○○ 108年7月2日12時許 108年7月2日13時59分許 第一銀行帳號00000000000號 14,020 23 被害人丁○○ 不詳時間 108年7月22日13時20分許 土地銀行帳號000000000000號 14,010 24 被害人巳○○ 108年7月22日12時許 108年7月22日13時5分許 華南銀行帳號000000000000號 15,020 25 告訴人己○○ 108年6月30日某時許 108年6月30日11時34分許 彰化銀行帳號00000000000000號 6,050 26 被害人宙○○ 108年6月25日13時許 108年6月25日14時25分許 上海銀行帳號00000000000000號 15,010 27 被害人宙○○ 108年6月25日13時許 108年6月25日14時22分許 中國信託銀行帳號0000000000000000號 30,000 28 告訴人子○○ 108年7月2日12時許 108年7月2日13時47分許 新竹第三信用合作社帳號0000000000000號 8,010 29 被害人未○○ 108年7月19日13時許 108年7月19日14時29分許 中和地區農會帳號00000000000000號 6,020    108年7月22日13時24分  8,010 (聲請簡易判決處刑書漏列，予以補充)  30 被害人Ａ○○ 108年7月21日11時許 108年7月21日12時50分許 中華郵政汐止郵局帳號00000000000000號 15,020 31 被害人癸○○ 108年7月19日12時許 108年7月19日13時0分許 土地銀行帳號000000000000號 6,005 32 被害人黃○○ 108年6月25日14時8分許前某時 108年6月25日14時8分許 永豐銀行帳號00000000000000號 10,010 
附件：
臺灣臺南地方檢察署檢察官起訴書
                                    109年度偵字第18171號
　　被　　　告　乙○○　男　24歲（民國00年0月0日生）
　　　　　　　　　　　　住臺南市○○區○○路0號3樓之2
　　　　　　　　　　　　（現因另案於法務部○○○○○○○ 執行中）
　　　　　　　　　　　　國民身分證統一編號：Z000000000號

上列被告因恐嚇取財等案件，已經偵查終結，認應提起公訴，茲
將犯罪事實及證據並所犯法條分敘如下：
　　　　犯罪事實
一、乙○○可預見將帳戶存摺、金融卡及提款密碼等金融帳戶資料交付
    或提供他人使用，可能因此供不法份子用以恐嚇他人將款項
    匯入後，再加以提領之用，以達到不法份子隱瞞資金流向及避免
    提款行為人身分曝光之目的，竟仍基於幫助恐嚇取財及洗錢
    之不確定故意，於民國108年7月22日前某日，在不詳地點，
    將其所申設之中華郵政永康大灣郵局帳號00000000000000號
    帳戶（下稱永康大灣郵局帳戶）之存摺、金融卡及密碼等物
    ，交予真實姓名年籍不詳之擄鴿勒贖集團成員。嗣該擄鴿勒
    贖集團取得乙○○上開永康大灣郵局帳戶後，竟意圖為自己不
    法所有，共同基於恐嚇取財及洗錢之犯意聯絡，於108年6月
    25日前之不詳時間，以不詳方式，捕捉卯○○等人之賽鴿，並
    於附表所示恐嚇時間，以電話撥打方式聯繫卯○○等人，向其
    等恫稱：須付贖款贖回賽鴿等語，卯○○等人遂於附表所示轉
    帳時間匯款附表所示轉帳金額至伍恩廷（業經臺灣臺南地方
    法院少年法庭以109年度少護字第233號宣示令入感化教育處
    所施以感化教育，並另經本署檢察官為不起訴處分）所申辦
    之中華郵政台南水交社郵局帳號00000000000000號帳戶（下
    稱台南水交社郵局帳戶），再於108年7月22日15時54分許，
    自伍恩廷上開台南水交社郵局帳戶，將其中之新臺幣（下同
    ）27,000元轉帳至乙○○上開永康大灣郵局帳戶內。嗣經卯○○
    等人報警處理，經警調閱上開帳戶基本資料，循線查悉上情
    。
二、案經午○○、丙○○、玄○○、辛○○、地○○、天○○、 寅○○、己○○
    、子○○、壬○○訴由臺北市政府警察局刑事警察大隊函送臺灣
    臺北地方檢察署陳請臺灣高等檢察署檢察長核轉本署偵辦。
　　　　證據並所犯法條
一、被告乙○○矢口否認有何上開犯行，辯稱：我是因友人謝智仰
    （另為不起訴處分）已欠政府錢而無帳戶可用，有意向我借
    用帳戶，並表示會給我幾千元到1萬元不等的代價，我並沒
    有細問謝智仰為何要借帳戶，只是認為雙方互有認識，出借
    帳戶又有錢可拿，我就在臺南市北區開元路上的湯姆熊電子
    遊戲場，將我的上開永康大灣郵局帳戶存摺及提款卡交給謝
    智仰，約1週後，謝智仰到我當時位在臺南市北區開元路的
    前租屋處，給我幾千元到1萬元不等的錢，我並無法確信謝
    智仰不會從事不法行為云云。經查：
  ㈠被告為上開永康大灣郵局帳戶申請人乙節，業經被告自承在
    卷，並有上開帳戶之客戶基本資料附卷可稽；而被害人卯○○
    等人將附表所示款項匯入如附表所示之帳戶，且擄鴿勒贖恐
    嚇集團於108年7月22日15時54分許，自伍恩廷上開台南水交
    社郵局帳戶，將其中之27,000元轉帳至被告上開永康大灣郵
    局帳戶內等情，亦據被害人等人於警詢時指訴明確，並有被
    害人卯○○提出之交易明細、告訴人午○○提出之新店碧潭郵局
    交易明細、被害人庚○○提出之存摺內頁影本及員山郵局交易
    明細、被害人酉○提出之台新國際商業銀行交易明細、告訴
    人丙○○提出之台新國際商業銀行交易明細、告訴人玄○○提出
    之永豐商業銀行交易明細、被害人Ｃ○○提出之台北富邦商業
    銀行華江分行交易明細、被害人辰○○提出之新北市淡水信用
    合作社交易明細、告訴人辛○○提出之八里郵局交易明細、被
    害人丑○○提出之台北安和郵局交易明細、被害人Ｅ○○提出之
    新北市鶯歌區農會交易明細、告訴人地○○提出之桃園成功路
    郵局交易明細、告訴人天○○提出之玉山商業銀行交易明細、
    被害人宇○○提出之玉山商業銀行交易明細、被害人申○○提出
    之安泰商業銀行交易明細、被害人Ｄ○○提出之合作金庫商業
    銀行草屯分行交易明細、被害人戊○○提出之泰山區農會交易
    明細、被害人亥○○提出之臺灣土地銀行交易明細、被害人戌
    ○○提出之五股登林路郵局交易明細、被害人Ｂ○○提出之玉山
    商業銀行交易明細、被害人甲○○提出之華南商業銀行交易明
    細、告訴人寅○○提出之第一商業銀行交易明細、被害人丁○○
    提出之臺灣土地銀行交易明細、被害人巳○○提出之華南商業
    銀行交易明細、告訴人己○○提出之彰化商業銀行交易明細、
    被害人宙○○提出之上海商業儲蓄銀行及中國信託商業銀行交
    易明細、告訴人子○○提出之新竹第三信用合作社交易明細、
    被害人未○○提出之中和地區農會交易明細、被害人Ａ○○提出
    之汐止郵局交易明細、被害人癸○○提出之臺灣土地銀行交易
    明細、被害人黃○○提出之永豐商業銀行交易明細、告訴人壬○○提出之華南商業銀行交易明細、同案被告伍恩廷上開台南
    水交社郵局帳戶交易明細在卷可稽，足認被告之上開永康大
    灣郵局帳戶確遭恐嚇集團使用，作為向被害人等恐嚇取財後
    ，供匯款所用之工具無訛。
  ㈡被告雖以前詞置辯，惟經證人謝智仰所否認，且無實據以實
    其說，是被告是否曾交付上開帳戶給謝智仰乙節，實非無疑
    。且一般金融帳戶之帳號及密碼等相關資料事關個人財產權益
    之保障，其專有性甚高，除非本人或與本人有親密關係者，
    難認有何理由可自由流通使用該帳戶之帳號及密碼，是一般人
    均有妥為保管及防止他人任意使用之認識，縱特殊情況偶需
    交付他人使用，亦必深入瞭解用途及合理性，始予提供，且
    該等專有物品如落入不明人士手中，而未加以闡明正常用途，
    極易被利用為與財產有關之犯罪工具，此為吾人依一般生活認
    知所易於體察之常識。且觀諸被告上開辯詞，未向借用帳戶者
    細問用途，且僅需要出借帳戶資料，即可獲取幾千元到1萬
    元不等之酬金，顯不合常情，是被告交付上開帳戶存摺、提
    款卡及密碼前，對於該等帳戶可能遭他人作為不法使用乙情
    顯有相當之認識，竟仍執意為之，足認被告有幫助恐嚇取財
    及幫助洗錢之不確定故意甚明，其等犯嫌應堪認定。
二、核被告所為，係犯刑法第30條第1項前段、同法第346條第1
    項之幫助恐嚇取財及刑法第30條第1項前段、洗錢防制法第2
    條第2款、第14條第1項之幫助洗錢等罪嫌。被告以一交付帳
    戶之行為同時觸犯上開數罪名，為想像競合犯，請依刑法第
    55條規定，從一重論以幫助洗錢罪嫌。被告因提供郵局帳戶
    而獲得之數千元到1萬元不等，為被告犯罪所得，請依刑法
    第38條之1第1項之規定宣告沒收，如全部或一部不能沒收時
    ，請依刑法第38條之1第3項之規定，宣告追徵其價額。至函
    送意旨雖認被告另涉竊盜罪嫌，然其於犯罪事實欄僅載明被
    告以提供帳戶交付予他人使用之方式，足供幫助他人或犯罪
    集團掩飾或隱匿重大犯罪所得財物，並無被告如何竊取他人
    財物之描述，是報告意旨該部分，應係誤載，附此敘明。
三、依刑事訴訟法第251條第1項提起公訴。
　　此　致
臺灣臺南地方法院
中　　華　　民　　國　 111　　年　　2 　　月　　23　　日
　　　　　　　　　　　　　　　檢察官　施  胤  弘
本件證明與原本無異
中　　華　　民　　國　 111　　年　　3 　　月　　4 　　日
                              書記官  潘  建  銘
所犯法條　　
刑法第30條第1項前段
（幫助犯及其處罰）
幫助他人實行犯罪行為者，為幫助犯。雖他人不知幫助之情者，
亦同。
幫助犯之處罰，得按正犯之刑減輕之。
刑法第346條第1項
意圖為自己或第三人不法之所有，以恐嚇使人將本人或第三人之
物交付者，處 6 月以上 5 年以下有期徒刑，得併科 3 萬元以
下罰金。
以前項方法得財產上不法之利益或使第三人得之者，亦同。
前二項之未遂犯罰之。
洗錢防制法第2條第2款、
本法所稱洗錢，指下列行為：
一、意圖掩飾或隱匿特定犯罪所得來源，或使他人逃避刑事追訴
    ，而移轉或變更特定犯罪所得。
二、掩飾或隱匿特定犯罪所得之本質、來源、去向、所在、所有
    權、處分權或其他權益者。
三、收受、持有或使用他人之特定犯罪所得。
洗錢防制法第14條第1項
有第二條各款所列洗錢行為者，處 7 年以下有期徒刑，併科新
臺幣 5 百萬元以下罰金。
前項之未遂犯罰之。
前二項情形，不得科以超過其特定犯罪所定最重本刑之刑。

附表
編號 告訴人或被害人 恐嚇時間 轉帳時間 轉出帳號 轉帳金額（新臺幣元） 1 被害人卯○○ 108年7月21日11時35分許 108年7月21日12時57分許 中華郵政中和南勢角郵局帳號00000000000000號 13,010 2 告訴人午○○ 108年7月22日11時許 108年7月22日12時34分許 中華郵政新店碧潭郵局帳號00000000000000號 15,010 3 被害人庚○○ 108年7月22日12時許 108年7月21日12時24分許 中華郵政員山郵局帳號00000000000000號 13,020 4 被害人酉○ 108年7月21日12時許 108年7月21日12時29分許 台新銀行帳號00000000000000號 15,010 5 告訴人丙○○ 108年7月2日12時許 108年7月2日13時57分許 台新銀行帳號00000000000000號 10,020 6 告訴人玄○○ 108年7月21日11時許 108年7月21日12時47分許 永豐銀行帳號00000000000000號 25,010 7 被害人Ｃ○○ 108年7月20日12時許 108年7月20日14時38分許 台北富邦銀行帳號000000000000號 6,010 8 被害人辰○○ 108年7月15日10時許 108年7月15日某時許 新北市淡水信用合作社帳號00000000000000號 7,000 9 告訴人辛○○ 108年7月2日14時許 108年7月2日14時33分許 中華郵政八里郵局帳號00000000000000號 15,015 10 被害人丑○○ 108年7月21日10時許 108年7月21日12時13分許 中華郵政台北安和郵局帳號00000000000000號 20,010 11 被害人Ｅ○○ 108年6月25日14時許 108年6月25日15時1分許 新北市○○區○○○號00000000000000號 6,010 12 告訴人地○○ 108年7月21日11時許 108年7月21日12時25分許 中華郵政桃園成功路郵局帳號00000000000000號 8,010 13 告訴人天○○ 108年7月19日11時許 108年7月19日12時43分許 玉山銀行帳號0000000000000號 6,010 14 被害人宇○○ 108年7月2日12時許 108年7月2日13時21分許 玉山銀行帳號0000000000000號 14,010 15 被害人申○○ 108年6月28日10時許 108年6月28日11時4分許 安泰銀行帳號00000000000000號 6,050 16 被害人Ｄ○○ 108年7月15日中午某時許 108年7月15日某時許 合作金庫銀行帳號0000000000000號 16,065 17 被害人戊○○ 108年7月2日14時16分許 108年7月2日某時許 泰山區農會帳號00000000000000號 15,020 18 被害人亥○○ 108年7月21日12時許 108年7月21日12時40分許 土地銀行帳號000000000000號 13,030 19 被害人戌○○ 108年7月2日12時許 108年7月2日13時40分許 中華郵政五股登林路郵局帳號00000000000000號 29,995 20 被害人Ｂ○○ 108年6月25日12時許 108年6月25日14時40分許 玉山銀行帳號0000000000000號 12,010 21 被害人甲○○ 108年7月20日11時許 108年7月20日12時41分許 華南銀行帳號000000000000號 6,020 22 告訴人寅○○ 108年7月2日12時許 108年7月2日13時59分許 第一銀行帳號00000000000號 14,020 23 被害人丁○○ 不詳時間 108年7月22日13時20分許 土地銀行帳號000000000000號 14,010 24 被害人巳○○ 108年7月22日12時許 108年7月22日13時5分許 華南銀行帳號000000000000號 15,020 25 告訴人己○○ 108年6月30日某時許 108年6月30日11時34分許 彰化銀行帳號00000000000000號 6,050 26 被害人宙○○ 108年6月25日13時許 108年6月25日14時25分許 上海銀行帳號00000000000000號 15,010 27 被害人宙○○ 108年6月25日13時許 108年6月25日14時22分許 中國信託銀行帳號0000000000000000號 30,000 28 告訴人子○○ 108年7月2日12時許 108年7月2日某時許 新竹第三信用合作社帳號0000000000000號 8,010 29 被害人未○○ 108年7月19日13時許 108年7月19日某時許 中和地區農會帳號00000000000000號 6,020 30 被害人Ａ○○ 108年7月21日11時許 108年7月21日12時50分許 中華郵政汐止郵局帳號00000000000000號 15,020 31 被害人癸○○ 108年7月19日12時許 108年7月19日13時0分許 土地銀行帳號000000000000號 6,005 32 被害人黃○○ 108年6月5日14時8分許前某時 108年6月5日14時8分許 永豐銀行帳號00000000000000號 10,010 33 告訴人壬○○ 108年7月24日12時37分許 108年7月22日13時5分許 華南銀行帳號000000000000號 3,010